# 请教新准则 9 号职工薪酬关于劳务派遣是否作为工会经费和职工教育经费的计提基数的问题

提问人：renpc0428 时间：2014-10-30 20:40:02
新准则下明确与劳务中介公司签订用工合同的职工作为企业职工并入职工薪酬核算，那该部分发生的薪酬支出是否作为工会经费和职工教育经费的计提基数，若作为基数，该部分调整是从 2014 年初进行调整还是自 7 月 1 日进行调整？职工薪酬的发生额和余额是否追溯到年初？

回答人：chenyiwei
这部分劳务人员费用虽然基于“实质重于形式”的原则纳入“职工薪酬”范畴，但仍然不属于“工资总额”，而工会经费、职工教育经费的计提基数是工资总额（“应付职工薪酬——应付工资”科目的借方发生额），所以劳务派遣人员的相关费用不作为工会经费和职工教育经费的计提基数。

提问人：80 后的随遇而安 时间：2014-10-31 00:15:11
陈老师能再讲的详细些吗？这部分劳务人员费用要不要作为职工薪酬的工资借贷方发生额在附注中披露呢？

回答人：chenyiwei
劳务派遣人员符合“职工”定义的，其费用在“应付职工薪酬”科目中核算，但设置单独的明细科目如“劳务人员费用”等，不在“应付工资”明细科目核算，不纳入工资总额统计。

提问人：LBYBLB 时间：2014-11-09 10:15:42
陈版，平时用于计提工会经费、职工教育经费的基数不是应付职工薪酬-应付工资的"贷方“发生额吗？为什么您这里讲的是"借方"发生额？有点疑问，还请陈版明示！

回答人：chenyiwei
“工资总额”的概念是应付工资的借方发生额。但在实际计提时，因为确认贷方数基本都要支付（工效挂钩之类情况除外），所以基于推定义务的考虑，按照应付工资贷方发生额为依据计提。

提问人：呼叫帮助 时间：2014-12-10 21:07:03
劳务派遣人员符合“职工”定义的，其费用在“应付职工薪酬”科目中核算，但设置单独的明细科目如“劳务人员费用”等，不在“应付工资”明细科目核算，不纳入工资总额统计。陈版您最后这句：设置单独的明细科目如“劳务人员费用”等，不在“应付工资”明细科目核算如何理解，又是指哪些人员？

回答人：chenyiwei
就是符合职工定义的劳务派遣人员。

提问人：呼叫帮助 时间：2014-12-10 23:31:04
劳务派遣人员不是在“应付职工薪酬”科目中核算，陈版这我还没有理解为什么您说可以放在“劳务人员费用”？

回答人：chenyiwei
在“应付职工薪酬”一级科目下设置单独的“劳务人员费用”明细科目。所以不矛盾。

提问人：2009masq 时间：2014-12-11 19:55:44
最近遇到这样的职工薪酬问题， 本公司是施工单位，有的工程是别人挂照我公司的资质进行施工，有的项目是分包给别的施工队进行，但是不是规范的分包。现在本公司将这些项目均作为自营项目进行核算，请教这些项目发生的工资是否需要作为职工薪酬-劳务费进行核算，还是直接作为施工成本进行核算？

回答人：chenyiwei
这些工资具体指哪些人？公司是否实质上对其承担工作分派、考核和日常监督管理职责，是否有权决定其薪酬等？

提问人：2009masq 时间：2014-12-12 07:44:39
公司实质上是不对其承担工作分派、考核和日常监督管理职责，无权决定其薪酬等，只是项目纳入本公司核算而已,本人我认为可以不从职工薪酬核算，不知版主您的看法？

回答人：chenyiwei
如是，则这些人不符合职工薪酬准则对“职工”的定义和判断标准。

提问人：2009masq 时间：2015-02-16 18:13:31
施工单位实质上是不对其承担工作分派、考核和日常监督管理职责，无权决定其薪酬等，只是项目纳入本公司核算而已。您说这些人不符合职工薪酬准则对“职工”的定义和判断标准。既然不符合“职工”的定义和判断标准，为什么您又说可以在“应付职工薪酬”科目下设置“劳务人员报酬”等明细科目单独核算这部分劳务人员薪酬支出？

回答人：chenyiwei
我在 20 楼批注中已提到：如是，则这些人不符合职工薪酬准则对“职工”的定义和判断标准。相应地，也就不应在“应付职工薪酬”中核算，而是一般的外部劳务费。

提问人：wx_5a71771fd242 时间：2018-02-26 14:49:51
我单位是人力资源公司。请问版主：那人力资源公司输出劳务人员，这些劳务人员与我公司签订劳动合同。账务处理上这些所有员工都是我单位的员工吗？以所有劳务人员的工资为基数汇算企业所得税，可以吗？但同时我们也要以所有签订合同的劳务人员缴纳工会费、残保金吗？这个问题很矛盾
恳请版主指点一下，多谢多谢！

回答人：chenyiwei
可参考《瑞华研究 2010 ～ 2016 汇编》之“问题1-4-8（企业对劳务派遣人员薪酬的核算和列报）”。